# 讨教：投资于合伙企业是否需要纳入合并范围？

提问人：一襟晚照 时间：2014-09-15 21:06:51
公司可以成为普通合伙人。法律依据是《公司法》“除法律另有规定”，这里的法律包括《合伙企业法》。而根据《合伙企业法》规定，合伙企业，是指自然人、法人和其他组织依照本法在中国境内设立的普通合伙企业和有限合伙企业。国有独资公司、国有企业、上市公司以及公益性的事业单位、社会团体不得成为普通合伙人。《合伙企业法》所称法人，包括公司。除依法不能成为普通合伙人的公司外（主要是上市公司和国有独资公司），其他公司可以成为普通合伙人。而在合伙制私募基金实际操作中，大多是基金投资管理公司作为普通合伙人管理合伙事务。因此，个人认为，在公司作为有限合伙企业普通合伙人并执行合伙事务的情况下，应当将有限合伙企业纳入合并范围。

回答人：chenyiwei
不能这样简单理解，要看合并报表准则应用指南中关于区分该GP是“主要责任人”还是“代理人”的规定。

提问人：一襟晚照 时间：2014-09-16 18:04:55
从我国《合伙企业法》的规定可以看出，合伙企业更强调企业的人合性。在有限合伙的情况下，法律规定由普通合伙人执行合伙事务，有限合伙人所持有的财产份额多少与是否执行合伙事务没有必然联系。据此，我个人理解，普通合伙人持有的有限合伙企业的份额不是其拥有控制权的主要依据，普通合伙人的控制权来源于《合伙企业法》的规定。如果有限合伙人因其出资额较大而执行了合伙事务，将存在被认定为普通合伙人的风险。

回答人：chenyiwei
会计上需考虑普通合伙人是否实质上是有限合伙人的代理人。如果属于代理人的，则普通合伙人不控制有限合伙企业。

提问人：gpqg 时间：2017-10-19 16:28:21
那有限公司是否可以投资有限合伙企业？

回答人：chenyiwei
可以。